臺灣桃園地方法院刑事判決
110年度易字第904號
公  訴  人  臺灣桃園地方檢察署檢察官 
被      告  黃建興


            許家瑋


上列被告因毀損案件，經檢察官提起公訴（109年度偵字第33462
號），本院判決如下：
    主  文
黃建興共同犯毀損他人物品罪，處拘役伍拾伍日，如易科罰金，
以新臺幣壹仟元折算壹日。
許家瑋共同犯毀損他人物品罪，處拘役伍拾日，如易科罰金，以
新臺幣壹仟元折算壹日。
黃建興其餘被訴部分公訴不受理。
    事  實
一、黃建興前於民國109年2月4日上午，因故毀損周泓霖所有之
    車牌號碼000-0000號自用小客車之駕駛座車門（業經周泓霖
    撤回告訴，詳下述不受理部分），而於同日晚間與周泓霖商
    談和解事宜後，又因不滿周泓霖偕同友人到場且認周泓霖態
    度不佳，竟由許家瑋先分別向袁炳崴及黃柏浩借得車號00-0
    000號及車號00-0000號自用小客車，且將2T-3156號自用小
    客車交由不詳姓名年籍之成年男子駕駛，而於109年2月5日
    凌晨，由許家瑋駕駛車牌號碼00-0000號自用小客車搭載不
    詳姓名年籍之成年男子，並由另名不詳姓名年籍之成年男子
    駕駛上開2T-3156號自用小客車、黃建融（無證據證明有犯
    意聯絡或行為分擔）駕駛其所有之AAE-0063號自用小客車搭
    載黃建興，一同外出欲尋找周泓霖，周泓霖得知上情後，即
    駕車前往桃園市○○區○○路00號桃園市政府警察局觀音分駐所
    （下稱觀音分駐所），而將其上開自用小客車停放於觀音分
    駐所右前方道路旁，以躲避黃建興等人，迨黃建興等人於10
    9年2月5日凌晨1時6分許，駕車行經觀音分駐所右前方時，
    見周泓霖所有之車號000-0000號自用小客車停放於路旁，且
    認周泓霖躲藏不出，黃建興、許家瑋及其所搭載之一名不詳
    姓名年籍成年男子、駕駛2T-3156號自用小客車之另一不詳
    姓名年籍成年男子即下車，且基於共同毀損他人物品之犯意
    聯絡，分持棍棒（無證據證明為黃建興、許家瑋所有），共
    同毀損上開周泓霖所有自用小客車之前擋風玻璃、引擎蓋鈑
    金、左右後照鏡、左側前後車門板玻璃、右後車門玻璃、左
    後大燈、後車尾鈑金，足生損害於周泓霖。
二、案經周泓霖訴由桃園市政府警察局大園分局報告臺灣桃園地
    方檢察署檢察官偵查起訴。
    理  由
甲、有罪部分
壹、證據能力部分：
一、供述證據：按被告以外之人於審判外之言詞或書面陳述，除
    法律有規定者外，不得作為證據，刑事訴訟法第159 條第1 
    項固定有明文。惟被告以外之人於審判外之陳述，雖不符同
    法第159 條之1 至同條之4 規定，而經當事人於審判程序同
    意作為證據，法院審酌該言詞或書面陳述作成時之情況，認
    為適當者，亦得為證據；又當事人、代理人或辯護人於法院
    調查證據時，知有同法第159 條第1 項不得為證據之情形，
    而未於言詞辯論終結前聲明異議者，視為有前項之同意，同
    法第159 條之5 第1 項、第2 項亦有明文規定。經查，本判
    決下述所引用被告以外之人於審判外之陳述，被告黃建興於
    本院準備程序，表示同意有證據能力，被告許家瑋則於本院
    審判中迄言詞辯論終結前均未聲明異議，本院審酌後認上開
    證據資料製作時之情況，尚無違法不當及證明力過低之瑕疵
    ，亦認以之作為證據要屬適當，爰依刑事訴訟法第159 條之
    5 第1 項之規定，認均有證據能力。
二、非供述證據：本院以下所引用之各項非供述證據，無證據證
    明係實施刑事訴訟程序之公務員以不法方式所取得，且亦無
    證據證明係非真實，復均與本件待證事實具有關聯性，是依
    刑事訴訟法第158 條之4 之反面解釋，當有證據能力；又前
    開供述與非供述證據復經本院於審理期日中合法調查，自均
    得為本案證據使用。
貳、實體部分
一、認定事實所憑之證據及理由：
　  上揭由許家瑋駕駛車號00-0000號自用小客車，至上開觀音
    分駐所前下車後，砸毀周泓霖所有上開自用小客車等犯罪事
    實，業據被告許家瑋於警詢、偵查及本院審理時供承不諱，
    訊據被告黃建興則矢口否認涉有上開毀損犯行，辯稱：案發
    當時我人在家中，不在案發現場，車號000-0000號自用小客
    車是我哥哥黃建興在使用的，我雖有將案發前一日與周泓霖
    協調賠償之事告訴朋友，朋友有跟因此與周泓霖通電話，但
    我不知他們通話的內容，也不知朋友有無因此對周泓霖不滿
    ，是在隔天周泓霖的車被砸之後才知道有朋友對周泓霖不滿
    云云。經查：
　㈠上揭被告許家瑋向黃柏浩借用且駕駛黃柏浩所有之車號00-00
    00號自用小客車，於上揭時地持棍棒毀損告訴人周泓霖所有
    之車號000-0000號自用小客車之前擋風玻璃、引擎蓋鈑金、
    左右後照鏡、左側前後車門板玻璃、右後車門玻璃、左後大
    燈、後車尾鈑金，同時許家瑋並向袁炳崴借用車號00-0000
    號自用小客車等情，業據被告許家瑋於警詢、偵查及本院審
    理時自承不諱，且經證人即告訴人周泓霖於警詢、偵查及本
    院審理時、證人黃柏浩、魏至毅、袁炳崴於警詢及偵查中證
    述在卷，並有本院勘驗筆錄、被告黃建興與告訴人周泓霖之
    對話紀錄截圖9張、現場監視器錄影光碟1片、臺灣桃園地方
    檢察署檢察事務官勘驗筆錄1份、監視器翻拍照片20張、現
    場照片8張、領據1紙、公路電子閘門-車號查詢汽車車籍1份
    、車輛詳細資料報表6份及東鑫汽車維修廠估價單1份附卷可
    憑，並為被告黃建興所不否認，此部分事實自可認定屬實。
  ㈡經本院勘驗現場監視錄影畫面結果可見：
　　⒈畫面右側為警察局，相隔一條道路之左側則為超商，於畫
      面時間01：00：00時起，畫面中警察局右前側電線桿旁停
      放一車輛，於畫面時間01：05：45起，畫面左下角之道路
      上依序出現編號①白色、②銀色、③黑色、④銀色、⑤白色及⑥
      黑色之自用小客車，沿警察局門口之道路往畫面右上方行
      駛。
　　⒉於畫面時間01：06：01起，編號①之自用小客車已駛離畫面
      之外，編號②之自用小客車停於道路上，畫面上僅見該車
      之左後行李廂處，編號③至④之自用小客車則依序緊靠著前
      車亦停於道路上，編號⑤之自用小客車亦跟隨停下，惟與
      編號④自用小客車之車尾處尚有將近一車身長之距離。
　　⒊於畫面時間01：06：04時起，一男子自編號④自用小客車之
      副駕駛座車門下車，編號③自用小客車之駕駛座亦有一男
      子手持棒狀物之男子下車，編號②自用小客車左側則有二
      男子下車，均朝畫面右側停放於路旁之車輛走去，編號⑤
      及⑥之自用小客車則跨越行車分向線逆向自編號②至④車旁
      超車離去，超商門口有一身穿黑色外套淺色長褲之男子則
      跑至警察局門口並手指上開自用小客車處，隨即有員警走
      出警察局並朝上開編號②至④之自用小客車走去。
　　⒋於畫面時間01：06：14時，有一男子自道路右側走出隨即
      坐進編號④自用小客車之副駕駛座，另一男子自編號③自用
      小客車之左後側上車，另二名男子則朝編號②自用小客車
      走去，於畫面時間01：06：20時，員警靠近編號④之自用
      小客車副駕駛座處，且有伸手拉該處車門門把之舉動，惟
      編號③及④之自用小客車仍迅速駛離。
　  有本院勘驗筆錄在卷可憑，而依桃園市觀音區中山路與文化
    路口監視器擷圖照片所示，可知上開編號1①白色、②銀色、③
    黑色、④銀色、⑤白色及⑥黑色之自用小客車應分別為車號000
    0-00號、5L-0868號、2T-3156號、AAE-0063號、BDP-0168號
    及AWJ-6105號自用小客車，再依被告許家瑋自承其時駕駛車
    號00-0000號自用小客車（即編號②）、證人黃建融自承其時
    駕駛車號000-0000號自用小客車（即編號④)，及車號00-000
    0號自用小客車之所有人袁炳崴於偵查中證稱將上開其所有
    之自用小客車借予許家瑋等情（參偵卷第262頁），自可知
    案發時係許家瑋及其所駕駛車牌號碼00-0000號自用小客車
    搭載不詳年籍之成年男子，不詳姓名年籍之成年男子駕駛上
    開2T-3156號自用小客車、乘坐黃建融所駕駛其所有之AAE-0
    063號自用小客車副駕駛座之人下車後，分持棍棒毀損上開
    周泓霖所有之自用小客車無誤。
  ㈢證人即告訴人周泓霖於警詢時證稱：案發時5L-0868號及AAE-
    0063號自用小客車及多輛不明車輛車上的人下車持棍棒砸我
    的車子，當時AAE-0063號自用小客車駕駛黃建興有搖下車窗
    與我對到眼，我確定AAE-0063號自用小客車是黃建興開的，
    黃建興也有下車持鋁棒砸我的車子後開車逃逸，我當時距離
    我的車子約30公尺遠，看不清楚是哪些人砸我的車子，我只
    確定黃建興有出現於現場，他坐在駕駛座然後下車持鋁棒砸
    我的車等語，而於偵查中證稱：我在現場看到黃建興是駕駛
    ，黃建融搭黃建興駕駛的車到場，黃建興有下車動手砸車，
    不確定黃建融有無砸車，車號0000-00號、5L-0868號、2T-3
    156號、AAE-0063號、BDP-0168號及AWJ-6105號自用客車的
    人都有下車砸我的車，我沒有與人發生行車糾紛，案發前一
    小時我原本要回家，但被黃建興等人開車跟著，就把車停在
    派出所門口的路邊，他們看我一直都在派出所不出來，就砸
    我的車，我確定砸我車的人就是黃建興他們等語，而於本院
    審理時則稱：在本案案發前因為黃建興有踢踹我的車門，有
    跟黃建興和解，當時有見過黃建興，我有跟黃建興索賠，我
    們以新臺幣2萬元和解，後來黃建興心生不滿，找了一群人
    來，有一個不知道名字的人打電話給我說我態度不好，所以
    開車追我，我被追所以躲到警察局門口，他們可能是因為我
    躲太久，所以就直接在我面前砸我的車，我跟他們距離10至
    20公尺，我確定有看到黃建興從副駕駛座下來，朝我的車子
    衝過去，黃建興當時手持棍棒朝我的後車廂砸下去，他們砸
    了之後我就跑去警察局，之後的情形我沒有看到，後來我跟
    警察出來，對方就亂竄跑掉等語，證人魏至毅則於警詢及偵
    查中迭證稱：我不認識黃建興，在109年2月4日晚上7時在桃
    園市○鎮區○○路○段000號是與黃建興是第一次見面，當時我
    們有與黃建興談如何處理他踹AQK-0927號自用小客車駕駛座
    車門的車損，黃建興說他會包紅包處理，結果109年2月5日
    凌晨就找6臺車一同到桃園市○○區○○路00號前砸AQK-0927號
    自用小客車，我當時和周泓霖在旁邊全程目睹，確實有周泓
    霖說的黃建興開車號000-0000號自用小客車且將車窗搖下與
    周泓霖對看的情形，我確定黃建興有砸車，因為他有跟我對
    到眼，車號00-0000號自用小客車也有下來大約5個人手持棍
    棒砸車，其他車有沒有人下車砸車我無法確定等語，證人周
    泓霖及魏至毅雖分別就被告黃建興是否為車號000-0000號自
    用小客車之駕駛、上開①至⑥之自用小客車之人是否均有下車
    等情，所述與上開本院勘驗結果不符，然觀之上開案發時間
    短暫且令人猝不及防，現場更形混亂，證人周泓霖及魏至毅
    因之對此所述稍與勘驗結果不符，然其等二人就確實看到黃
    建興下車砸車一節，則自始均指證無誤，自不足僅以上開與
    本院勘驗結果不符之處，即認其等證詞均不可採，參以證人
    魏至毅與被告黃建興既不認識，又無恩怨，更無利害關係，
    自無設詞陷害黃建興之理，且證人周泓霖及魏至毅於案發前
    數小時方與被告黃建興見面對談，自對其印象深刻，是其等
    因之能具體辨識並指明黃建興，亦與常情無違，是證人周泓
    霖及魏至毅指認被告黃建興確實在場且砸車，自足以採信，
    再對照上開本院勘驗結果，被告黃建興自上開黃建融所駕駛
    之車號000-0000號自用小客車副駕駛座下車，並動手毀損證
    人周泓霖所有上開自用小客車等節，至可認定。
  ㈣被告黃建興雖以前詞置辯，然其於案發時確實在現場，業經
    本院認定如前，另被告許家瑋雖屢屢陳稱：其因與周泓霖 
    發生行車糾紛，故一直緊追周泓霖之車，周泓霖之車均在其
    目視範圍內，之後周泓霖停車，其即下車動手砸車，其所駕
    自用小客車車內無其他人，亦僅有其一人動手砸車云云（參
    本院卷第56頁、第117頁），非僅與證人周泓霖及魏至毅證
    述不符，更與上開本院之勘驗結果顯示許家瑋所駕之5L-086
    8號自用小客車尚有其他人下車、亦非僅一人動手砸車等情
    有違，況證人周泓霖所有之上開自用小客車已停放在上開警
    察局右前方之道路旁逾5分鐘後，被告許家瑋所駕駛之5L-08
    68號自用小客車方始行經該處，亦有上開本院勘驗結果可查
    ，在在均與被告許家瑋上開所述其緊追周泓霖之車等節大相
    逕庭，足見被告許家瑋此部分所述無可採信，而顯有為他人
    掩飾之情。另證人黃建融稱其時駕駛上開AAE-0063號自用小
    客車僅搭載其女友，車上未有其他人云云，然黃建融與被告
    黃建興為兄弟，不無迴護黃建興之可能，其所述是否可採，
    已不無可疑，況上開AAE-0063號副駕駛座有一男子下車朝路
    旁周泓霖所有之自用小客車走去一節，業據本院勘驗如上，
    更與黃建融所述不符，益徵黃建融所述不可採，自無足為有
    利被告黃建興之依據。再觀之卷附被告黃建興與告訴人周泓
    霖之對話可見：
　　周泓霖：兄弟，明天我自己會一個人去車行，今天這個情  
            我也不知道我哥哥們講話會這樣我跟你說抱歉。  
    黃建興：現在我哥哥他們要針對你哥哥，而且我也沒想到  
            你會叫人，我本來以為我們是要好好講。
　　        我真心想要跟你交朋友，我確實對你抱歉
　　周泓霖：針對我哥哥?所以?
　　        事情就這樣結束嗎?
　　黃建興：我不再那邊了，我瞭解一下跟你說（參偵卷第159 
             頁）
　　是可知被告黃建興雖於案發前一日晚間已與周泓霖就109年2
    月4日上午毀損之事達成和解，然仍對周泓霖心生怨懟，事
    後更將此事告知友人，且知悉友人對此亦甚為不滿而有尋隙
    之意，是可見被告黃建興所述其不知友人與周泓霖聯繫之內
    容、不知友人有無因之不滿云云，均屬事後卸責之詞，而無
    足採信。參以被告黃建興上開所述其事後曾告知友人其與周
    泓霖協調之事，可徵被告所述之友人並未參與案發前一日晚
    間之協商事宜，而衡以周泓霖上開自用小客車於案發前已至
    少停於觀音分所右前方道路旁逾5分鐘，其間均未見被告黃
    建興等人行經該處，若非被告黃建興偕同許家瑋及其他成年
    男子一同到場，並具體指明周泓霖之車輛，許家瑋及其他成
    年男子自無法知悉周泓霖之自用小客車為何者，更可認被告
    黃建興於上揭時地全程參與毀損之事無疑。
  ㈤綜上所述，本案事證明確，被告黃建興、許瑋上開犯行堪以
    認定，應依法論科。
二、論罪科刑：
　㈠核被告二人所為，均係犯刑法第354條之毀損他人物品罪。被
    告二人與另二名不詳姓名年籍之成年男子間，就上開犯行，
    有犯意聯絡、行為分擔，應以共同正犯論。
　㈡爰以行為人之責任為基礎，審酌被告黃建興與告訴人協商賠
    償事宜後，竟又心生不滿，偕同許家瑋等人毀損告訴人之自
    用小客車，顯然缺乏尊重他人財產權之觀念，且嚴重破壞我
    國社會治安之平和，所為均顯不足取，再考量被告黃建興犯
    罪後否認犯行，被告許家瑋雖自始坦承犯行，惟意欲為他人
    掩飾，犯後態度均難認良好，兼衡以被告2人均自述高中畢
    業之智識程度、家庭經濟狀況小康，及其等毀損之動機、手
    段、致告訴人受損程度及本案犯行之分工等一切情狀，分別
    量處如主文所示之刑，並均諭知易科罰金之折算標準。
乙、公訴不受理部分：
一、公訴意旨略以：黃建興因不滿其女友林擁薇與周泓霖一同飲
    酒後，周泓霖將其所有之車牌號碼000-0000號自用小客車借
    予林擁薇駕駛，竟基於毀損器物之犯意，於民國109年2月4
    日上午7時許，在桃園市中壢區明德南路與長安街之停車場
    內，以腳踢踹周泓霖上開車輛之駕駛座車門，致周泓霖上開
    自用小客車之駕駛座車門之板金變形，足生損害於周泓霖，
    因認被告黃建興涉犯刑法第354條之毀損他人物品罪嫌。　
二、按告訴乃論之罪，告訴人於第一審言詞辯論終結前，得撤回
    其告訴，又告訴乃論之罪，其告訴經撤回者，應諭知不受理
    之判決，而不受理之判決，得不經言詞辯論為之，刑事訴訟
    法第238條第1項、第303條第3款、第307條分別定有明文。
    經查：本件被告黃建興因毀損案件，經檢察官提起公訴，認
    被告所涉刑法第354條之毀損他人物品罪，依同法第357條規
    定，須告訴乃論。茲被告黃建興與告訴人周泓霖已就此部分
    犯行達成和解，並已賠償損害，經告訴人周泓霖當庭撤回此
    部分對被告黃建興之毀損告訴，有本院審理筆錄在卷可佐（
    參本院卷第1133頁），揆諸前開規定，本件爰不經言詞辯論
    ，逕行諭知不受理之判決。　
據上論斷，應依刑事訴訟法第299 條第1 項前段、第303條第3款
，判決如主文。
本案經檢察官吳宜展提起公訴，檢察官李信龍到庭執行職務。
中　　華　　民　　國　　111 　年　　5　　 月　　27　　日
                  刑事第十三庭　法　官　潘怡華
                                 
以上正本證明與原本無異。
如不服本判決應於收受判決後20日內向本院提出上訴書狀，並應
敘述具體理由。其未敘述上訴理由者，應於上訴期間屆滿後20日
內向本院補提理由書(均須按他造當事人之人數附繕本)「切勿逕
送上級法院」。 
　　　　　　　　　　　　　　　  書記官　趙芳媞
中　　華　　民　　國　　111 　年　　 5　　月　　27　　日
附錄論罪科刑法條：
中華民國刑法第354條：
毀棄、損壞前二條以外之他人之物或致令不堪用，足以生損害於
公眾或他人者，處2年以下有期徒刑、拘役或1萬5千元以下罰金
。